【裁判字號】    98,竹簡,500
【裁判日期】    981214
【裁判案由】    給付票款
【裁判全文】
臺灣新竹地方法院民事簡易判決         98年度竹簡字第500號
原      告  台新國際商業銀行股份有限公司
法定代理人  甲○○
訴訟代理人  乙○○
被      告  丙○○○○○○
上列當事人間給付票款事件，本院於民國98年11月30日辯論終結
，判決如下：
    主  文
被告應給付原告新臺幣壹拾肆萬捌仟零柒拾玖元，及自民國九十
三年九月四日起至清償日止，按年息百分之十九計算之利息。
訴訟費用由被告負擔。
本判決得假執行。
    事實及理由
一、原告起訴主張：
(一)、被告丙○○○○○○簽發如附表所示本票1 紙（下稱系爭本
    票），票載約定免除做成拒絕證書，及逾期自遲延日起按約
    定利率年息百分之19按日計付利息，到期日為98年8 月4 日
    ，原告屆期提示竟不獲付款，屢經原告催索，被告仍置之不
    理，尚欠本金148,079 元，爰起訴請求被告給付如主文第1
    項所示。
(二)、對被告抗辯之陳述：
    原告汽車貸款之設定標的於車輛動產抵押契約書內均有載明
    ，契約約定事項及內容於抵押契約書內均有載明，貸款內容
    詳載於抵押契約書及動產擔保交易動產抵押設定登記申請書
    內，且均有被告親筆簽名蓋印於其上，原告已依約撥款。
二、被告經合法通知，無正當理由未於言辯論期日到場，惟以書
    狀陳述略以：
(一)、台新國際商業銀行汽車貸款「撥款／動支申請暨委託書」查
    無「債權債務發生原因及汽車貸款之設定標的」，顯有嚴重
    瑕疵，債權取得原因即汽車貸款標的欄全部空白，嚴重違背
    委託人之意思表示及互信原則，前開未記明事項為構成借貸
    關係及授權委託之要件，原告於授權要件尚未成就前恣意撥
    款予朱秋振，原告故意違悖合約議訂事項，預謀遺漏「重要
    證資」記載，與車行間疑有犯意之連結，俾利車行逕以嚴重
    瑕疵充當被告提供核款查估之擔保品，原告查無質押等值擔
    保品可供查扣清償，其損失應由原告自為負責。原告故意違
    悖「尚請貴行於各項條件已成就時」之約定與被告權益嚴重
    遭受損害間有直接因果關係，朱秋振員工柯志明駕駛D 車掛
    A 牌，汽車經竹東分局查獲，將報案人即被告以誣告罪函送
    新竹地方法院檢察署偵辦，經97年度偵字第3449號不起訴在
    案，迄今車輛仍未查獲發還，朱秋振未主張汽車所有權，被
    告遭構陷入罪與原告「車籍資料不明及各項條件尚未成就時
    」恣意撥款予朱秋振間顯有間接因果關係。
(二)、答辯聲明：原告之訴駁回。
三、本院之判斷﹕
(一)、原告主張之事實業據提出系爭本票、汽車貸款撥款／動支申
    請暨委託書」、帳戶還款明細、車輛動產抵押契約書、動產
    擔保交易動產抵押設定登記申請書、牌照登記書為證，被告
    雖辯稱：台新國際商業銀行汽車貸款「撥款／動支申請暨委
    託書」查無「債權債務發生原因及汽車貸款之設定標的」，
    顯有嚴重瑕疵，債權取得原因即汽車貸款標的欄全部空白，
    嚴重違背委託人之意思表示及互信原則，前開未記明事項為
    構成借貸關係及授權委託之要件，原告於授權要件尚未成就
    前恣意撥款予朱秋振，原告故意違悖合約議訂事項云云，然
    而車輛動產抵押契約書、動產擔保交易動產抵押設定登記申
    請書已載明設定動產抵押之汽車車號，且汽車貸款撥款／動
    支申請暨委託書」亦已載明撥款金額新台幣壹拾伍萬元與朱
    秋振臺灣中小企業銀行竹東分行帳戶，該金額與貸款契約記
    載之金額相符，而被告所簽立之本票授權書亦載明：茲授權
    貴行依相關之契約書及申請書約定之應清償日，自行填載到
    期日及利率，以利行使票據權利。則原告既已依約定履行撥
    款無誤，被告即應依貸款契約償還向原告借貸之款項。嗣後
    被告與朱秋振間因買賣汽車所衍生之買賣糾紛，與本件被告
    向原告貸款並簽發系爭本票作為擔保等情並無關涉，被告所
    辯尚難採信，堪認原告主張為真實。
(二)、末按，在票據上簽名者，依票上所載文義負責。二人以上共
    同簽名時，應連帶負責。票據法第5 條定有明文。發票人得
    記載對於票據金額支付利息及其利率。利率未經載明時，定
    為年利六釐。利息自發票日起算。但有特約者，不在此限。
    票據法第28條定有明文，依票據法第124 條規定，本票準用
    票據法第28條規定。本件被告既為系爭本票之發票人，自應
    依本票上所載文義負責，從而，原告本於票據之法律關係，
    請求被告給付積欠之票款及約定之利息，洵屬有據，應予准
    許。
四、本件為民事訴訟法第427 條第2 項第6 款所定適用簡易訴訟
    程序所為被告敗訴之判決，應依職權宣告假執行。
五、據上論結，本件原告之訴為有理由，依民事訴訟法第436 條
    第2 項、第385 條第1 項前段、第78條、第389 條第1 項第
    3 款，判決如主文。
中    華    民    國    98    年    12    月    14    日
                  新竹簡易庭    法      官  林麗玉
以上正本係照原本作成。
如對本判決上訴，須於判決送達後20日內向本院提出上訴狀。
中    華    民    國    98    年    12    月    15    日
                                書  記  官  陳思璟
┌───┬───┬───┬───┬───┬───────┐
│發票人│發票日│到期日│受款人│金額  │利息          │
├───┼───┼───┼───┼───┼───────┤
│蕭欣然│93年8 │93年8 │台新國│新臺幣│本票據利息自發│
│即蕭楷│月3 日│月3 日│際商業│15萬元│票日起按年利率│
│峰    │      │      │銀行股│      │19% 計算，逾期│
│      │      │      │份有限│      │自遲延日起按約│
│      │      │      │公司  │      │定利率週年百分│
│      │      │      │      │      │之二十按日計付│
│      │      │      │      │      │利息，並按遲延│
│      │      │      │      │      │利息加計二成支│
│      │      │      │      │      │付違約金      │
└───┴───┴───┴───┴───┴───────┘


司法院資訊處製作；財團法人民間司法改革基金會備份。
